臺灣板橋地方法院刑事判決　　　　　　　96年度簡上字第63號
上　訴　人
即　被　告　甲○○
上列上訴人因詐欺案件，不服本院95年度簡字第6843號，中華民
國95年12月4日所為第一審簡易判決（聲請簡易判決處刑案號：
95年度偵緝字第2508號），提起上訴，本院管轄之第二審合議庭
判決如下：
    主  文
上訴駁回。
    理  由
一、本案經本院審理結果，認第一審以被告甲○○罪證明確，適
    用刑法第30條第1 項前段、第2 項、第339 條第1 項、修正
    前即行為時刑法第41條第1 項前段、修正前即行為時罰金罰
    鍰提高標準條例第2 條等規定，並審酌被告提供其帳戶存摺
    等資料予詐騙罪犯使用，助長詐騙財產犯罪之風氣，增加被
    害人尋求救濟之困難，並擾亂金融交易往來秩序及社會正常
    交易安全甚鉅，兼衡被害人損失金額、被告犯罪之動機及犯
    罪後否認犯行之態度等一切情狀，量處被告甲○○有期徒刑
    4 月，如易科罰金，以銀元300 元折算一日，其認事用法均
    無違誤，量刑亦屬妥適，應予維持，並引用第一審刑事簡易
    判決記載之事實、證據及理由（如附件）。
二、上訴人即被告對原審判決所引用之證據，均不爭執其證據能
    力。惟否認犯罪，其上訴意旨略謂：伊基於存款目的，至萬
    泰銀行開設存款帳戶，開戶後伊將提款卡密碼書寫在存摺上
    ，連同提款卡一併放置在機車置物箱內，嗣機車置物箱遭人
    撬開並竊走該存摺及提款卡，伊未將該存摺、提款卡等物交
    付他人使用云云。查被告自承其在多家銀行開設存款帳戶，
    且一次就申辦5 家銀行之存摺，當時伊積欠信用卡債務，尚
    未清償等情在卷（見被告於95年11月23日所撰刑事聲請開庭
    陳述意見狀及於95年12月19日所撰上訴狀），檢察官查詢被
    告於金融機構開戶情形，調查結果為被告於九十四年十二月
    十九日以前在合作金庫、華南、誠泰、聯邦、萬泰、台新、
    大眾、中國信託、慶豐等九家銀行均已開戶，有金融機構回
    應狀態查詢資料1 紙在卷可考，被告之經濟狀況既已不佳，
    則其申請多達九家銀行帳戶之目的，顯非基於存款之正當目
    的。又被告先供稱：伊因為當時在酒店工作，收入滿多的，
    怕被人家知道伊收入異常，因此同時申請數個帳戶分開存入
    薪資云云（見95年度偵緝字第2508號偵卷第19頁），嗣改稱
    ：伊因積欠信用卡債務，不能再申請信用卡使用，但朋友說
    只要申請開戶，時間久了就可以輕易辦理信用卡使用，所以
    才申請數個銀行帳戶，希望等伊還清卡債經過3 年以後，可
    以重新申請信用卡云云（見被告於95年12月19日所撰上訴狀
    ），被告前後供詞矛盾，顯屬臨訟杜撰之詞。再者，被告係
    有智識能力之人，應知提款卡之密碼不宜書寫在存摺上以防
    止洩露，尤不宜將存摺密碼與提款卡一併放置，以避免遺失
    或失竊後遭人冒提存款，被告竟稱將存摺密碼與提款卡一併
    放置機車置物箱內云云，有悖常情事理，不足採信；又檢察
    官於偵查中訊問被告關於本件提款卡密碼時，被告可立即回
    答，且供稱其通常都是使用該密碼等語（見95年度偵緝字第
    2508號偵卷第18頁），被告自無庸將密碼記載於存摺上，則
    其辯稱伊將密碼書寫在存摺上連同提款卡一併失竊乙節，應
    屬虛構。又被告聲請傳喚其住處樓下賣雞之阿姨，以證明其
    機車確實遭人撬開置物箱云云，惟被告自承該賣雞之阿姨並
    未親眼目睹行竊之過程，自不能證明被告之萬泰銀行存摺及
    提款卡確實遭人竊取，顯無傳喚調查之實益。綜上所述，
    本件上訴為無理由，應予駁回。
據上論斷，應依刑事訴訟法第455 條之1 第1 項、第3 項、第
368 條、第373 條，判決如主文。
本案經檢察官王聖涵到庭執行職務。
中　　華　　民　　國　　96　　年　　2 　　月　　16　　日
                  刑事第十庭  審判長法　官  樊季康
                                    法  官  張筱琪
                                    法  官  劉元斐
以上正本證明與原本無異
不得上訴。
                                    書記官　梁宜庭
中　　華　　民　　國　　96　　年　　2 　　月　　16　　日
